Préparation militaire et recrutement de l'armée
Archives départementales du Gers
Préparation militaire et recrutement de l'armée.
1799-1940
1 R 1 - 745
Bureau central des Archives administratives militaires
Archives du Gers.
Série M: police générale.
Série O: casernes.
Série Y: registres d'écrou.
Archives nationales.
Série F 9: affaires militaires.
Série F 23: services extraordinaires engendrés par l'état de guerre.
Archives du service historique de la défense.
- Généralités, correspondance., 1805-1814; 1 R 1 - 15
  correspondance; recrutement militaire
  - Bulletins de la Grande Armée., an XIV-1813; 1 R 1
    presse institutionnelle; recrutement militaire
  - Pièces relatives à la Première Restauration: lettres patentes de Louis XVIII donnant mission au duc d'Angoulême de le représenter dans les provinces du sud-ouest et d'y lever et commander des troupes (14 janvier 1814); proclamation du duc d'Angoulême aux habitants de Bordeaux à l'occasion de son arrivée dans cette ville (15 mars 1814); proclamation de Wellington, commandant en chef des armées alliées, au sujet du rétablissement des Bourbons sur le trône de France après la déchéance de Napoléon Ier (15 avril 1814)., 1814 (14 janvier-15 avril); 1 R 2
    recrutement militaire
  - Correspondance préfectorale intérieure et extérieure., an XIV-1813; 1 R 3 - 15
    - an XIV (7 nivôse)-1807 (14 mars)., 1 R 3; Registre
    - 1807 (24 mars)-1808 (2 mars)., 1 R 4; Registre
    - 1808 (3 mars-18 novembre)., 1 R 5; Registre
    - 1808 (18 novembre)-1809 (16 juin)., 1 R 6; Registre
    - 1809 (19 juin)-1810 (3 janvier)., 1 R 7; Registre
    - 1810 (3 janvier-21 septembre)., 1 R 8; Registre
    - 1810 (22 septembre)-1811 (12 septembre)., 1 R 9; Registre
    - 1811 (18 septembre)-1812 (8 septembre)., 1 R 10; Registre
    - Correspondance préfectorale extérieure., 1810-1813; 1 R 11 - 12
      - 1810 (9 mai)-1812 (10 janvier)., 1 R 11; Registre
      - 1812 (13 janvier)-1813 (5 mai)., 1 R 12; Registre
    - Correspondance préfectorale intérieure., 1810-1813; 1 R 13 - 15
      - 1810 (23 avril)-1811 (4 juillet)., 1 R 13; Registre
      - 1811 (5 juillet)-1813 (18 janvier)., 1 R 14; Registre
      - 1813 (20 janvier)-1813 (3 mai)., 1 R 15; Registre
- Préparation militaire., 1800-1931; 1 R 16 - 18
  - Concours d'admission au Prytanée militaire: circulaires, correspondance, demandes de bourse., 1809-1930; 1 R 16
    concours administratif; école militaire
  - Concours d'admission à l'École polytechnique: rapport sur la situation de l'école (an IX); circulaires, avis et programmes des concours, correspondance, listes des candidats., an IX-1835; 1 R 17
  - Concours d'admission, circulaires, correspondance, demandes de bourses: École spéciale militaire (1929), École navale (1899-1926), École du Service de santé (1906-1931)., 1899-1931; 1 R 18
- Recrutement de l'armée., 1799-1939; 1 R 19 - 434
  - Premier Empire., 1804-1815; 1 R 19 - 56
    recrutement militaire; Premier Empire (1804-1815)
    - Instruction générale sur la conscription., 1811; 1 R 19
      - Instruction générale sur la conscription., 1811; 1 R 19 1; Registre
      - Instruction générale sur la conscription (modèles)., 1811; 1 R 19 2; Registre
    - Signalement des conscrits pour l'armée d'active., 1805-1806; 1 R 20 - 21
      recrutement militaire; conscription; Premier Empire (1804-1815)
      - an XIV., 1 R 20; Registre
      - an XIV., 1 R 21; Registre
    - Conseil de recrutement., 1804-1815; 1 R 22 - 56
      - Levées de conscrits., 1804-1815; 1 R 22 - 44
        - Levée de 300 000 hommes: conscrits de l'an XI., 1813-1814; 1 R 22; Registre
          liste nominative; recrutement militaire; conscription; Premier Empire (1804-1815)
        - Levée de 300 000 hommes: conscrits de l'an XII., 1813-1814; 1 R 23; Registre
        - Levée de 300 000 hommes: conscrits de l'an XIII., 1813-1814; 1 R 24; Registre
        - Levée de 300 000 hommes: conscrits de l'an XIV., 1813-1814; 1 R 25; Registre
        - Levée de 300 000 hommes: conscrits de 1806., 1813-1814; 1 R 26; Registre
        - Levée de 300 000 hommes: conscrits de 1807 à 1814., 1807-1814; 1 R 27
          - 1807-1812., 1 R 27 1; Registre
          - 1813-1814., 1 R 27 2; Registre
        - Levée des conscrits de l'an XIII (table alphabétique)., an XIII (10 ventôse)-1813 (8 avril); 1 R 28; Registre
          table; recrutement militaire; conscription; Premier Empire (1804-1815)
        - Levée des conscrits de l'an XIV (table alphabétique)., an XIV (25 vendémiaire)-1813 (8 juillet); 1 R 29; Registre
        - Levée des conscrits de 1806., 1806 (5 septembre)-1813 (8 juin); 1 R 30; Registre
        - Levée des conscrits de 1807 (table alphabétique)., 1807 (14 janvier)-1812 (3 octobre); 1 R 31; Registre
        - Levée des conscrits de 1808 (table alphabétique). Levée complémentaire de 36 000 hommes sur les classes de 1806 à 1810 (table alphabétique)., 1807 (30 mai)-1811 (20 juin); 1 R 32; Registre
        - Levée des conscrits de 1809 (table alphabétique)., 1808 (6 mars)-1812 (5 mai); 1 R 33; Registre
        - Appel de 80 000 hommes sur les classes 1806 à 1809 (table alphabétique)., 1808 (8 octobre)-1809 (11 juin); 1 R 34; Registre
        - Levée des conscrits de 1810 (table alphabétique). Levée supplémentaire de 40 000 hommes des classes de 1806 à 1810., 1809 (2 février)-1813 (15 septembre); 1 R 35; Registre
        - Levée des conscrits de 1811 (table alphabétique)., 1811 (15 mars)-1814 (7 janvier); 1 R 36; Registre
        - Levée des conscrits de 1812 (table alphabétique)., 1812 (9 février)-1813 (8 juin); 1 R 37; Registre
        - Levée des conscrits de 1813 (table alphabétique)., 1812 (25 octobre)-1813 (30 octobre); 1 R 38; Registre
        - Levée des conscrits réformés de la garde nationale des classes 1808 à 1812 (table alphabétique). Levée de 100 000 hommes conscrits des classes 1809 à 1812 (table alphabétique). Levée de 80 000 hommes sur les conscrits réformés des classes de 1807 à 1812., 1811 (11 avril)-1813 (1 octobre); 1 R 39; Registre
        - Levée des conscrits de 1814 (table alphabétique)., 1813 (10 mars-3 octobre); 1 R 40; Registre
        - Levée des conscrits de 1815., 1814 (8 février-2 mars); 1 R 41; Registre
        - Appel des anciens militaires., 1815 (25 avril-10 juillet); 1 R 42; Registre
        - Levée des conscrits de 1815., 1815 (9 juin-11 juillet); 1 R 43; Registre
        - Pièces annexes à la levée des conscrits de 1815: extraits d'état civil, ordres d'appel, propositions d'exemption., 1814-1815; 1 R 44
      - Contrôles des capitaines de recrutement: signalement des conscrits par arrondissement., 1814-1815; 1 R 45 - 54
        - 1er arrondissement., 1814; 1 R 45; Registre
        - 2e arrondissement., 1814; 1 R 46; Registre
        - 3e arrondissement., 1814; 1 R 47; Registre
        - 4e arrondissement., 1814; 1 R 48; Registre
        - 5e arrondissement., 1814; 1 R 49; Registre
        - 1er arrondissement., 1815; 1 R 50; Registre
        - 2e arrondissement., 1815; 1 R 51; Registre
        - 3e arrondissement., 1815; 1 R 52; Registre
        - 4e arrondissement., 1815; 1 R 53; Registre
        - 5e arrondissement., 1815; 1 R 54; Registre
      - Conscrits réfractaires des classes de 1806 à 1810 amnistiés conditionnellement (table alphabétique)., 1810 (3 mai-16 octobre); 1 R 55; Registre
        recrutement militaire; infraction militaire; Premier Empire (1804-1815)
      - Correspondance relative à la poursuite et aux recouvrements des amendes prononcées contre les conscrits réfractaires ou insoumis., 1806 (21 février)-1810 (18 août); 1 R 56; Registre
  - Consulat, Premier Empire, Première Restauration, Cent Jours. - Conscription: listes du tirage au sort., 1799-1815; 1 R 57 - 97
    - Liste générale., 1806; 1 R 57; Registre
    - 1807, 1 R 58 - 63
      - Liste générale., 1807; 1 R 58; Registre
      - Liste par cantons: arrondissement d'Auch., 1807; 1 R 59; Registre
      - Liste par cantons: arrondissement de Condom., 1807; 1 R 60; Registre
      - Liste par cantons: arrondissement de Lectoure., 1807; 1 R 61; Registre
      - Liste par cantons: arrondissement de Lombez., 1807; 1 R 62; Registre
      - Liste par cantons: arrondissement de Mirande., 1807; 1 R 63; Registre
    - 1808, 1 R 64 - 69
      - Liste générale., 1808; 1 R 64; Registre
      - Liste par cantons: arrondissement d'Auch., 1808; 1 R 65; Registre
      - Liste par cantons: arrondissement de Condom., 1808; 1 R 66; Registre
      - Liste par cantons: arrondissement de Lectoure., 1808; 1 R 67; Registre
      - Liste par cantons: arrondissement de Lombez., 1808; 1 R 68; Registre
      - Liste par cantons: arrondissement de Mirande., 1808; 1 R 69; Registre
    - 1809, 1 R 70 - 75
      - Liste générale., 1809; 1 R 70; Registre
      - Liste par cantons: arrondissement d'Auch., 1809; 1 R 71; Registre
      - Liste par cantons: arrondissement de Condom., 1809; 1 R 72; Registre
      - Liste par cantons: arrondissement de Lectoure., 1809; 1 R 73; Registre
      - Liste par cantons: arrondissement de Lombez., 1809; 1 R 74; Registre
      - Liste par cantons: arrondissement de Condom., 1809; 1 R 75; Registre
    - 1810, 1 R 76 - 81
      - Liste générale., 1810; 1 R 76; Registre
      - Liste par cantons: arrondissement d'Auch., 1810; 1 R 77; Registre
      - Liste par cantons: arrondissement de Condom., 1810; 1 R 78; Registre
      - Liste par cantons: arrondissement de Lectoure., 1810; 1 R 79; Registre
      - Liste par cantons: arrondissement de Lombez., 1810; 1 R 80; Registre
      - Liste par cantons: arrondissement de Mirande., 1810; 1 R 81; Registre
    - 1811, 1 R 82 - 87
      - Liste générale., 1811; 1 R 82; Registre
      - Liste par cantons: arrondissement d'Auch., 1811; 1 R 83; Registre
      - Liste par cantons: arrondissement de Condom., 1811; 1 R 84; Registre
      - Liste par cantons: arrondissement de Lectoure., 1811; 1 R 85; Registre
      - Liste par cantons: arrondissement de Lombez., 1811; 1 R 86; Registre
      - Liste par cantons: arrondissement de Mirande., 1811; 1 R 87; Registre
    - 1812, 1 R 88 - 93
      - Liste générale., 1812; 1 R 88; Registre
      - Liste par cantons: arrondissement d'Auch., 1812; 1 R 89; Registre
      - Liste par cantons: arrondissement de Condom., 1812; 1 R 90; Registre
      - Liste par cantons: arrondissement de Lectoure., 1812; 1 R 91; Registre
      - Liste par cantons: arrondissement de Lombez., 1812; 1 R 92; Registre
      - Liste par cantons: arrondissement de Mirande., 1812; 1 R 93; Registre
    - Liste générale., 1813; 1 R 94; Registre
    - Liste générale., 1814; 1 R 95; Registre
    - Liste générale., 1815; 1 R 96; Registre
    - Réforme des conscrits (arrondissement d'Auch)., s.d. (consulat); 1 R 97; Registre
      liste nominative; recrutement militaire; conscription; Consulat (1799-1804)
  - Seconde Restauration., 1816-1832; 1 R 98 - 130
    recrutement militaire; Restauration (1815-1830)
    - Liste générale du tirage., 1816; 1 R 98; Registre
      liste nominative; recrutement militaire; conscription; Restauration (1815-1830)
    - Conseil de révision., 1816-1832; 1 R 99 - 114
      - Délibérations., 1818-1832; 1 R 99 - 112
        délibération; recrutement militaire; Restauration (1815-1830)
        - Classe 1816 (table alphabétique)., 1818-1828; 1 R 99; Registre
          délibération; table; recrutement militaire; Restauration (1815-1830)
        - Classe 1817 (table alphabétique)., 1819-1827; 1 R 100; Registre
        - Classe 1818 (table alphabétique)., 1819-1827; 1 R 101; Registre
        - Classe 1819., 1821-1826; 1 R 102; Registre
        - Classe 1820 (table alphabétique)., 1821-1826; 1 R 103; Registre
        - Classe 1821., 1822-1825; 1 R 104; Registre
        - Classe 1822 (table alphabétique)., 1822-1828; 1 R 105; Registre
        - Classe 1823 (table alphabétique)., 1823-1825; 1 R 106; Registre
        - Classe 1824., 1825-1831; 1 R 107; Registre
        - Classe 1825., 1826-1831; 1 R 108; Registre
        - Classe 1826., 1827-1832; 1 R 109; Registre
        - Classe 1827., 1828-1831; 1 R 110; Registre
        - Classe 1828., 1829-1831; 1 R 111; Registre
        - Classe 1829., 1830-1832; 1 R 112; Registre
      - Pièces annexes aux délibérations du conseil de révision: actes administratifs de remplacement et de substitution, correspondance, certificats., 1818-1832; 1 R 113 - 114
        - Classe 1818 à 1824., 1818-1825; 1 R 113
        - Classe 1825 à 1829., 1826-1832; 1 R 114
      - Listes cantonales du contingent par classe., 1816-1830; 1 R 115 - 129
        - Classe 1816., 1 R 115; Registre
        - Classe 1817., 1 R 116; Registre
        - Classe 1818., 1 R 117; Registre
        - Classe 1819., 1 R 118; Registre
        - Classe 1820., 1 R 119; Registre
        - Classe 1821., 1 R 120; Registre
        - Classe 1822., 1 R 121; Registre
        - Classe 1823., 1 R 122; Registre
        - Classe 1824., 1 R 123; Registre
        - Classe 1825., 1 R 124; Registre
        - Classe 1826., 1 R 125; Registre
        - Classe 1827., 1 R 126; Registre
        - Classe 1828., 1 R 127; Registre
        - Classe 1829., 1 R 128; Registre
        - Classe 1830., 1 R 129; Registre
      - Liste du tirage de l'arrondissement d'Auch: cantons d'Auch Nord, Auch Sud, Gimont, Jegun, Saramon, Vic-Fezensac., 1827; 1 R 130; Registre
  - Monarchie de Juillet., 1831-1850; 1 R 131 - 186
    recrutement militaire; Monarchie de juillet (1830-1848)
    - Listes cantonales du tirage par classe., 1834-1848; 1 R 131 - 145
      liste nominative; recrutement militaire; conscription; Monarchie de juillet (1830-1848)
      - Classe 1834., 1 R 131; Registre
      - Classe 1835., 1 R 132; Registre
      - Classe 1836., 1 R 133; Registre
      - Classe 1837., 1 R 134; Registre
      - Classe 1838., 1 R 135; Registre
      - Classe 1839., 1 R 136; Registre
      - Classe 1840., 1 R 137; Registre
      - Classe 1841., 1 R 138; Registre
      - Classe 1842., 1 R 139; Registre
      - Classe 1843., 1 R 140; Registre
      - Classe 1844., 1 R 141; Registre
      - Classe 1845., 1 R 142; Registre
      - Classe 1846., 1 R 143; Registre
      - Classe 1847., 1 R 144; Registre
      - Classe 1848., 1 R 145; Registre
    - Listes départementales du contingent par classe., 1831-1848; 1 R 146 - 163
      - Classe 1831., 1 R 146; Registre
      - Classe 1832., 1 R 147; Registre
      - Classe 1833., 1 R 148; Registre
      - Classe 1834., 1 R 149; Registre
      - Classe 1835., 1 R 150; Registre
      - Classe 1836., 1 R 151; Registre
      - Classe 1837., 1 R 152; Registre
      - Classe 1838., 1 R 153; Registre
      - Classe 1839., 1 R 154; Registre
      - Classe 1840., 1 R 155; Registre
      - Classe 1841., 1 R 156; Registre
      - Classe 1842., 1 R 157; Registre
      - Classe 1843., 1 R 158; Registre
      - Classe 1844., 1 R 159; Registre
      - Classe 1845., 1 R 160; Registre
      - Classe 1846., 1 R 161; Registre
      - Classe 1847., 1 R 162; Registre
      - Classe 1848., 1 R 163; Registre
    - Conseil de révision: délibérations des séances., 1831-1850; 1 R 164 - 182
      délibération; recrutement militaire; Monarchie de juillet (1830-1848)
      - Classe 1830., 1831; 1 R 164; Registre
      - Classe 1831., 1832-1833; 1 R 165; Registre
      - Classe 1832., 1833-1834; 1 R 166; Registre
      - Classe 1833., 1834-1839; 1 R 167; Registre
      - Classe 1834., 1835-1840; 1 R 168; Registre
      - Classe 1835., 1836-1840; 1 R 169; Registre
      - Classe 1836., 1837-1840; 1 R 170; Registre
      - Classe 1837., 1838-1840; 1 R 171; Registre
      - Classe 1838., 1839-1842; 1 R 172; Registre
      - Classe 1839., 1840-1841; 1 R 173; Registre
      - Classe 1840., 1841-1843; 1 R 174; Registre
      - Classe 1841., 1841-1844; 1 R 175; Registre
      - Classe 1842., 1843-1845; 1 R 176; Registre
      - Classe 1843., 1844; 1 R 177; Registre
      - Classe 1844., 1845-1846; 1 R 178; Registre
      - Classe 1845., 1846-1847; 1 R 179; Registre
      - Classe 1846., 1847-1848; 1 R 180; Registre
      - Classe 1847., 1848; 1 R 181; Registre
      - Classe 1848., 1849-1850; 1 R 182; Registre
    - Actes administratifs de remplacement et de substitution., 1831-1846; 1 R 183 - 186
      - Classes 1830 à 1832., 1831-1834; 1 R 183
      - Classes 1833 à 1835., 1834-1840; 1 R 184
      - Classes 1836 à 1838., 1839-1841; 1 R 185
      - Classes 1841 à 1843., 1844-1846; 1 R 186
  - Seconde République - Second Empire., 1849-1873; 1 R 187 - 261
    recrutement militaire; Deuxième République (1848-1852); Second Empire (1852-1870)
    - Listes cantonales du tirage par classe., 1849-1873; 1 R 187 - 216
      liste nominative; recrutement militaire; conscription; Deuxième République (1848-1852)
      - Classe 1849., 1 R 187; Registre
      - Classe 1850., 1 R 188; Registre
      - Classe 1851., 1 R 189; Registre
      - Classe 1852., 1 R 190; Registre
        liste nominative; recrutement militaire; conscription; Second Empire (1852-1870)
      - Classe 1853., 1 R 191; Registre
      - Classe 1854., 1 R 192; Registre
      - Classe 1855., 1 R 193; Registre
      - Classe 1856., 1 R 194; Registre
      - Classe 1857., 1 R 195; Registre
      - Classe 1858., 1 R 196; Registre
      - Classe 1859., 1 R 197; Registre
      - Classe 1860., 1 R 198; Registre
      - Classe 1861., 1 R 199; Registre
      - Classe 1862., 1 R 200; Registre
      - Classe 1863., 1 R 201; Registre
      - Classe 1864., 1 R 202; Registre
      - Classe 1865., 1 R 203; Registre
      - Classe 1866., 1 R 204; Registre
      - Classe 1867., 1 R 205; Registre
      - Classe 1868., 1 R 206; Registre
      - Classe 1869., 1 R 207; Registre
      - Classe 1870., 1 R 208; Registre
      - Arrondissement de Condom., 1856-1871; 1 R 209 - 212
        - Classes 1855 à 1858., 1856-1859; 1 R 209; Registre
        - Classes 1859 à 1862., 1860-1863; 1 R 210; Registre
        - Classes 1863 à 1866., 1864-1867; 1 R 211; Registre
        - Classes 1867 à 1870., 1868-1871; 1 R 212; Registre
      - Arrondissement de Lectoure., 1851-1873; 1 R 213 - 216
        - Classes 1850 à 1855., 1851-1856; 1 R 213; Registre
        - Classes 1856 à 1861., 1857-1862; 1 R 214; Registre
        - Classes 1862 à 1867., 1863-1868; 1 R 215; Registre
        - Classes 1868 à 1872., 1869-1873; 1 R 216; Registre
    - Listes départementales du contingent par classe., 1849-1870; 1 R 217 - 239
      liste nominative; recrutement militaire; conscription; Deuxième République (1848-1852); Second Empire (1852-1870)
      - Classe 1849., 1 R 217; Registre
      - Classe 1850., 1 R 218; Registre
      - Classe 1851., 1 R 219; Registre
      - Classe 1852., 1 R 220; Registre
      - Classe 1853., 1 R 221; Registre
      - Classe 1854., 1 R 222; Registre
      - Classe 1855., 1 R 223; Registre
      - Classe 1856., 1 R 224; Registre
      - Classe 1857., 1 R 225; Registre
      - Classe 1858., 1 R 226; Registre
      - Classe 1859., 1 R 227; Registre
      - Classe 1860., 1 R 228; Registre
      - Classe 1861., 1 R 229; Registre
      - Classe 1862., 1 R 230; Registre
      - Classe 1863., 1 R 231; Registre
      - Classe 1863 (temps passés dans les dépôts d'instructions; table alphabétique)., 1864-1866; 1 R 232; Registre
        Pour les classes 1861-1862-1864-1865-1866 voir les cotes 1 R 430* à 434*.
      - Classe 1864., 1 R 233; Registre
      - Classe 1865., 1 R 234; Registre
      - Classe 1866., 1 R 235; Registre
      - Classe 1867., 1 R 236; Registre
      - Classe 1868., 1 R 237; Registre
      - Classe 1869., 1 R 238; Registre
      - Classe 1870., 1 R 239; Registre
    - Conseil de révision, délibérations des séances par classe., 1849-1870; 1 R 240 - 261
      délibération; recrutement militaire; Deuxième République (1848-1852); Second Empire (1852-1870)
      - Classe 1849., 1 R 240; Registre
        délibération; recrutement militaire; Deuxième République (1848-1852)
      - Classe 1850., 1 R 241; Registre
      - Classe 1851., 1 R 242; Registre
      - Classe 1852., 1 R 243; Registre
        délibération; recrutement militaire; Second Empire (1852-1870)
      - Classe 1853., 1 R 244; Registre
      - Classe 1854., 1 R 245; Registre
      - Classe 1855., 1 R 246; Registre
      - Classe 1856., 1 R 247; Registre
      - Classe 1857., 1 R 248; Registre
      - Classe 1858., 1 R 249; Registre
      - Classe 1859., 1 R 250; Registre
      - Classe 1860., 1 R 251; Registre
      - Classe 1861., 1 R 252; Registre
      - Classe 1862., 1 R 253; Registre
      - Classe 1863., 1 R 254; Registre
      - Classe 1864., 1 R 255; Registre
      - Classe 1865., 1 R 256; Registre
      - Classe 1866., 1 R 257; Registre
      - Classe 1867., 1 R 258; Registre
      - Classe 1868., 1 R 259; Registre
      - Classe 1869., 1 R 260; Registre
      - Classe 1870., 1 R 261; Registre
  - Troisième République., 1862-1939; 1 R 262 - 434
    recrutement militaire; Troisième République (1870-1940)
    - Listes cantonales du tirage par classe., 1871-1937; 1 R 262 - 328
      liste nominative; recrutement militaire; conscription; Troisième République (1870-1940)
      - Classe 1871., 1 R 262; Registre
      - Classe 1872., 1 R 263; Registre
      - Classe 1873., 1 R 264; Registre
      - Classe 1874., 1 R 265; Registre
      - Classe 1875., 1 R 266; Registre
      - Classe 1876., 1 R 267; Registre
      - Classe 1877., 1 R 268; Registre
      - Classe 1878., 1 R 269; Registre
      - Classe 1879., 1 R 270; Registre
      - Classe 1880., 1 R 271; Registre
      - Classe 1881., 1 R 272; Registre
      - Classe 1882., 1 R 273; Registre
      - Classe 1883., 1 R 274; Registre
      - Classe 1884., 1 R 275; Registre
      - Classe 1885., 1 R 276; Registre
      - Classe 1886., 1 R 277; Registre
      - Classe 1887., 1 R 278; Registre
      - Classe 1888., 1 R 279; Registre
      - Classe 1889., 1 R 280; Registre
      - Classe 1890., 1 R 281; Registre
      - Classe 1891., 1 R 282; Registre
      - Classe 1892., 1 R 283; Registre
      - Classe 1893., 1 R 284; Registre
      - Classe 1894., 1 R 285; Registre
      - Classe 1895., 1 R 286; Registre
      - Classe 1896., 1 R 287; Registre
      - Classe 1897., 1 R 288; Registre
      - Classe 1898., 1 R 289; Registre
      - Classe 1899., 1 R 290; Registre
      - Classe 1900., 1 R 291; Registre
      - Classe 1901., 1 R 292; Registre
      - Classe 1902., 1 R 293; Registre
      - Classe 1903., 1 R 294; Registre
      - Classe 1904., 1 R 295; Registre
      - Classe 1905., 1 R 296; Registre
      - Classe 1906., 1 R 297; Registre
      - Classe 1907., 1 R 298; Registre
      - Classe 1908., 1 R 299; Registre
      - Classe 1909., 1 R 300; Registre
      - Classe 1910., 1 R 301; Registre
      - Classe 1911., 1 R 302; Registre
      - Classe 1912., 1 R 303; Registre
      - Classe 1913., 1 R 304; Registre
      - Classe 1914., 1 R 305; Registre
      - Classe 1915., 1 R 306; Registre
      - Classe 1916., 1 R 307; Registre
      - Classe 1917., 1 R 308; Registre
      - Classe 1918., 1 R 309; Registre
      - Classe 1919., 1 R 310; Registre
      - Classe 1920., 1 R 311; Registre
      - Classe 1921., 1 R 312; Registre
      - Classe 1922., 1 R 313; Registre
      - Classe 1923., 1 R 314; Registre
      - Classe 1924., 1 R 315; Registre
      - Classe 1925., 1 R 316; Registre
      - Classe 1926., 1 R 317; Registre
      - Classe 1927., 1 R 318; Registre
      - Classe 1928., 1 R 319; Registre
      - Classe 1929., 1 R 320; Registre
      - Classe 1929 - 1930., 1 R 321; Registre
      - Classe 1930 - 1931., 1 R 322; Registre
      - Classe 1931 - 1932., 1 R 323; Registre
      - Classe 1932 - 1933., 1 R 324; Registre
      - Classe 1933 - 1934., 1 R 325; Registre
      - Classe 1934 - 1935., 1 R 326; Registre
      - Classe 1935 - 1936., 1 R 327; Registre
      - Classe 1936 - 1937., 1 R 328; Registre
    - Tableaux de recensement., 1895-1910; 1 R 329 - 338
      - Canton de Montesquiou., 1895-1903; 1 R 329; Registre
      - Canton de Miélan., 1896-1903; 1 R 330; Registre